# 本年拟注销控股子公司（资不抵债）是否可以不纳入合并范围？

提问人：松间清泉 时间：2014-04-21 13:36:48
本年拟注销控股子公司（资不抵债） 但由于与另外两个股东未达成一致意见 已起诉至法院 由于在该子公司已无派驻人员，实际上对该子公司的生产经营决策无控制权 本年度合并时是否纳入合并范围？ 如不纳入合并范围 未分配利润与利润表的勾稽关系如何对应 所有者权益变动表期初少数股东权益如何处理？

回答人：chenyiwei
不能仅仅因为“在该子公司已无派驻人员，实际上对该子公司的生产经营决策无控制权”而认为对该子公司已经丧失控制权。但确实需要关注与其他两方股东之间的纠纷是否可能导致该公司被法院宣告破产等。